臺灣臺北地方法院民事判決　　　　　　　 94年度訴字第906號
原　　　告　甲○○
被　　　告　台新國際商業銀行股份有限公司
法定代理人　丁○○
訴訟代理人　丙○○
　　　　　　乙○○
上列當事人間請求侵權行為損害賠償事件，本院於中華民國94年
6月9日言詞辯論終結，判決如下：
    主  文
原告之訴駁回。
訴訟費用由原告負擔。
    事實及理由
一原告主張：原告前購買車牌號碼QU5368號自用小客車而向被告
  辦理貸款，因原告未繳納貸款，被告於民國92年1 月24日，委
  由訴外人華信顧問有限公司（下稱華信公司）之職員戊○○，
  前往台北市○○街147 號對面，拖吊上開汽車停放在台北縣新
  店市○○路63號準備變價取償。惟原告雖同意戊○○將原告放
  置於上開汽車內如附表所示之個人物品及文件和啤酒杯一只，
  委由訴外人超峰速件運送股份有限公司（下稱超峰公司）運送
  至原告位於台北縣新店市○○路102巷6弄3號1樓住處，但超峰
  公司除運送啤酒杯一只予原告外，竟將如附表所示物品誤為垃
  圾而丟棄，是被告不法侵害原告所有如附表所示物品，應依民
  法第184條之規定，賠償原告該物品之價值即新臺幣（下同）7
  00,000元云云。並聲明：被告應給付原告700,000元。
二被告則以：原告因購買前開汽車向大安商業銀行以設定動產抵
  押方式辦理貸款，嗣大安商業銀行與被告合併，並以被告為存
  續公司。惟原告未繳納上開貸款，被告乃於92年1 月24日，委
  由華信公司之職員戊○○前往前開地點拖吊前開汽車，至原告
  放置於車內之物品，原告同意戊○○委由超峰公司運送至原告
  位於台北縣新店市○○路102巷6弄3號1樓住處，但除前開啤酒
  杯一只外，該車內物品竟遭超峰公司誤為垃圾而丟棄，則被告
  並無不法侵害原告權利之情事。且原告並未舉證附表所示物品
  即為放置於前開汽車之物品，被告亦無法與原告協調補償事宜
  等語，資為抗辯。並聲明：原告之訴駁回。
三兩造不爭執之事實：
(一)原告因購買前開汽車向大安商業銀行以設定動產抵押方式辦理
  貸款，嗣大安商業銀行與被告合併以被告為存續公司，且被告
  於92年1 月24日，因原告未繳納貸款，委由華信公司之職員戊
  ○○前往前開地點拖吊前開汽車，為兩造所不爭執，有原告92
  年5月12日第00000000005199 號函在卷可稽，並經證人戊○○
  結證屬實。
(二)原告同意戊○○將原告放置於前開汽車內物品，委由超峰公司
  運送至原告位於台北縣新店市○○路102巷6弄3號1樓住處，超
  峰公司除運送啤酒杯一只予原告外，將其他物品誤為垃圾而丟
  棄，為兩造所不爭執，有快遞收執聯、車輛委託拍賣聲明書暨
  檢查清點表在卷足憑，且經超峰公司負責收受上開寄送物之職
  員郭福星，於臺灣臺北地方法院檢察署92年度偵字第13887 號
  案件偵查中證述屬實。
(三)原告就其同意戊○○將原告放置於上開汽車物品委由超峰公司
  運送至原告位於台北縣新店市○○路102巷6弄3號1樓住處，該
  車內物品除啤酒酒杯一只外，遭超峰公司誤為垃圾而丟棄等情
  ，曾對戊○○提起侵占之告訴，經前開偵查案件為不起訴處分
  ，為兩造所不爭執，有該處分書在卷可證，復經本院調閱該卷
  宗，查閱屬實。
四得心證之理由：
  本件兩造所爭執之處，應在於被告是否不法侵害原告如附表所
  示物品？
(一)依民法第184條規定：「因故意或過失，不法侵害他人之權利
  者，負損害賠償責任。故意以背於善良風俗之方法，加損害於
  他人者亦同。違反保護他人之法律，致生損害於他人者，負賠
  償責任。但能證明其行為無過失者，不在此限。」次按「因過
  失不法侵害他人之權利者，固應負損害賠償責任，但過失之有
  無，應以是否怠於善良管理人之注意為斷者，茍非怠於此種注
  意，即不得謂之有過失。」（最高法院19年上字第2746號判例
  要旨參照）。
(二)查原告因未繳納前開貸款，前開汽車遭被告所委託之華信公司
  職員戊○○拖吊後，原告同意戊○○將其放置於前開汽車內之
  物品，委由超峰公司運送至原告位於台北縣新店市○○路 102
  巷6弄3號1 樓住處，該車內物品除啤酒杯一只外，遭超峰公司
  誤為垃圾而丟棄，已如前述，則原告既同意被告將其放置於前
  開汽車內之物品委由超峰公司運送，堪認被告就該車內物品之
  交付，已盡善良管理人之注意義務，依前開說明，被告自無過
  失可言。此外，原告未能證明被告有故意不法侵害其物品之情
  事。故原告主張被告不法侵害原告所有如附表所示物品，應依
  民法第184條之規定，賠償原告該物品之價值700,000元云云，
  自屬無據。
(三)況依最高法院80年度台上字第344號判決表示：「按民法第184
  條第1 項規定侵權行為之二種類型，均適用於自然人之侵權行
  為，上訴人為法人，尚無適用上開規定之餘地，然則被上訴人
  主張上訴人應負侵權行為之請求權基礎究何所指？其構成要件
  如何，亟待事實審法院推闡明晰，以利判斷。」可知民法第18
  4條第1項之侵權行為人，並不包括法人。次查，本件被告乃經
  主管機關設立登記之股份有限公司，此有被告之公司基本資料
  查詢表在卷可稽，則依上開說明，民法第184 條之侵權行為人
  ，該規範對象並不包括被告。故原告主張被告不法侵害原告所
  有如附表所示物品，應依民法第184 條之規定，賠償原告該物
  品之價值700,000元云云，更屬無據。
五從而，原告依民法第184條之規定，請求被告給付700,000元，
  為無理由，應予駁回。
六本件事證已臻明確，兩造其餘主張、陳述及所提證據，經審酌
  與本院前揭判斷不生影響，毋庸再予審酌，併此敘明。
七訴訟費用負擔之依據：民事訴訟法第78條。
中　　華　　民　　國　　94　　年　　6 　　月　　30　　日
  　　　　　　　　　民事第六庭法　　　官  姜悌文
右為正本係照原本作成
如對本判決上訴，須於判決送達後20日內向本院提出上訴狀，並
依上訴利益繳納上訴費。
中　　華　　民　　國　　94　　年　　6 　　月　　30　　日
                              法院書記官　方蟾苓
